bg_IV3.aff
# Ivanchevski spelling of the Bulgarian language 
#
SET UTF-8
FLAG long					
NOSUGGEST NN					
FULLSTRIP		
NAME  Бѫлгарски Иванчевско-Дриновски првописенъ речникъ
VERSION 1.0 (2023/05/21)
LANG bg_BG
			
TRY аеноиървтслкмпздяубчгѣцжьхшфйщѫюКСМБДПТВГАРНЛХИЧЕЗЦФОШЯЙЖУЮЩЪЬѢѪ			

#  меки гласни отъ преднаго рѣда - е, и, ѣ, ь
#  твърди гласни отъ заднаго рѣда - а, о, у,  ъ, ѫ
#  еиѣаоуѫ
#  сонантични съгласни - р, л 
#  ерове - ъ, ь
#  меки съгласни -  ц, ч,  ш, ж, щ, жд, дж, л', р', н'
#  консонантно    - й
#  носови съгласни -     м, н
#  звучни съгласни -       в,  д, г, ж,       з
#  беззвучни съгласни - ф, т,  к, ш, щ, с
		
REP	151				
REP	а	ъ			
REP	бел	бѣл			
REP	бъбр	бѫбр	
REP	бъд	бѫд			
REP	бял	бѣл
REP	в	въ			
REP	вед	вѣд			
REP	вер	вѣр			
REP	во	въ			
REP	все	всѣ			
REP	вся	всѣ			
REP	въб	вѫб	
REP	въг	вѫг			
REP	въгл	вѫгл
REP	въд	вѫд			
REP	въж	вѫж	
REP	въжд	вѫжд		
REP	въз	вѫз
REP	въс	вѫс
REP	вът	вѫт			
REP	вътр	вѫтр
REP	вяд	вѣд			
REP	вяр	вѣр	
REP	глъб	глѫб
REP	гнъс	гнѫс
REP	гъб	гѫб
REP	гъг	гѫг
REP	гъд	гѫд
REP	гъж	гѫж
REP	гъз	гѫз
REP	гълъб	гѫлѫб
REP	гъс	гѫс			
REP	гъст	гѫст
REP	гъш	гѫш
REP	две	двѣ					
REP	дед	дѣд			
REP	дел	дѣл			
REP	дес	дѣс			
REP	дяд	дѣд			
REP	дял	дѣл			
REP	дяс	дѣс	
REP	е	ѣ			
REP	зъб	зѫб			
REP	ис	из			
REP	й	ѝ			
REP	кръ	крѫ			
REP	кръг	крѫг
REP	кръж	крѫж
REP	къд	кѫд
REP	къде	кѫдѣ			
REP	къдр	кѫдр
REP	кък	кѫк
REP	къп	кѫп
REP	къс	кѫс
REP	кът	кѫт			
REP	къщ	кѫщ			
REP	къщ	кѫщ		
REP	леб	лѣб			
REP	лев	лѣв			
REP	лег	лѣг			
REP	лъ	ъл			
REP	лъг	лѫг
REP	лък	лѫк
REP	лъч	лѫч			
REP	ляб	лѣб			
REP	ляв	лѣв			
REP	ляг	лѣг
REP	мен	мѣн			
REP	мер	мѣр			
REP	мест	мѣст			
REP	мле	млѣ			
REP	мля	млѣ
REP	могъщ	могѫщ
REP	мъж	мѫж			
REP	мък	мѫк			
REP	мът	мѫт		
REP	мъч	мѫч
REP	мян	мѣн			
REP	мяр	мѣр			
REP	мяст	мѣст			
REP	нат	над			
REP	нем	нѣм			
REP	ням	нѣм			
REP	од	от			
REP	пре	прѣ			
REP	пред	прѣд
REP	прът	прѫт
REP	пръч	прѫч	
REP	пря	прѣ			
REP	пъд	пѫд
REP	пъжд	пѫжд
REP	пък	пѫк
REP	пъп	пѫп
REP	път	пѫт			
REP	пъч	пѫч
REP	рас	раз			
REP	ръ	ър			
REP	ръб	рѫб		
REP	ръг	рѫг
REP	ръд	рѫд
REP	ръж	рѫж
REP	рък	рѫк	
REP	ръч	рѫч			
REP	с	съ			
REP	свет	свѣт			
REP	свят	свѣт			
REP	сег	сѣг			
REP	скъд	скѫд			
REP	скъп	скѫп
REP	скъп	скѫп			
REP	со	съ			
REP	сред	срѣд			
REP	сряд	срѣд	
REP	стъд	стѫд	
REP	съ	сѫ
REP	съб	сѫб
REP	съд	сѫд	
REP	съжд	сѫжд
REP	сък	сѫк		
REP	съст	сѫст
REP	съч	сѫч		
REP	същ	сѫщ								
REP	сяг	сѣг			
REP	те	тѣ			
REP	тех	тѣх			
REP	тръб	трѫб
REP	тта	тьта			
REP	тъг	тѫг
REP	тъд	тѫд
REP	тъж	тѫж
REP	тъп	тѫп
REP	тът	тѫт
REP	тях	тѣх	
REP	тѣ	те			
REP	цел	цѣл			
REP	цял	цѣл	
REP	шт	щ			
REP	ъ	а			
REP	ъ	ь			
REP	ъ	ѫ			
REP	ъгъл	ѫгъл	
REP	ъл	лъ			
REP	ър	ръ			
REP	ът	ътъ			
REP	ь	ъ			
REP	я	ѣ			
REP	ят	ьтъ			
REP	ят	ятъ			
REP	ѣ	е			
REP	ѣ	я			
REP	ѫ	ъ
 			
					
MAP	7				
MAP	еѣя				
MAP	аъѫ				
MAP	ъь				
MAP	ийі				
MAP	ая				
MAP	еи				
MAP	оу				


PFX SP Y 3
PFX SP 0  при [бвгдлмнжраоуиеѫѭяѣѫ]
PFX SP 0  про
PFX SP 0  прѣ  


# творителна форма
SFX T0 Y  4
SFX T0  й    емь      й       is:singular 
SFX T0  ь    емь      ь       is:singular 
SFX T0  ъ    омъ     ъ       is:singular  
SFX T0  о    омъ     о       is:singular  

# местна форма
SFX M0 Y  3
SFX M0  а      ѣ     а      is:singular  
SFX M0  о      ѣ     о      is:singular  
SFX M0   а     ахъ  а       is:plural  

# родителна форма
SFX M1 Y  2
SFX M1  ъ      овъ     ъ     is:singular  is:m
SFX M1  й      евъ     й      is:singular  

# членна форма
SFX C1  Y  5
SFX C1  о      осъ    о      is:singular  
SFX C1  о      ото    о      is:singular  
SFX C1  ъ      ътъ    ъ      is:singular  
SFX C1  ь      ьтъ    ь      is:singular  
SFX C1  й      ятъ    й      is:singular  

SFX C2 Y 1
SFX C2 0 тѣ   .      is:plural

#SFX C2 Y 3
#SFX C2 е      етѣ     е      is:plural  
#SFX C2 и      итѣ     и      is:plural  
#SFX C2 ы      ытѣ     ы      is:plural  
  

SFX C3 Y 4
SFX C3 а  ата   а     is:f  
SFX C3 ѫ ѫтѫ   ѫ     is:f  
SFX C3 я ята   я     is:f  
SFX C3 ь ьта   ь     is:f  

# 1-во склонение - многосрични
# същ. склонение на -ъ основа м. р - народъ
SFX G0 Y  5  
SFX G0  ъ    а          ъ       is:singular  Р, В
SFX G0  ъ    е          ъ       is:singular  З
SFX G0  ъ    у          ъ       is:singular  Д
SFX G0  ъ    и/C2     ъ       is:plural   В,З
SFX G0  ъ    ы/C2     ъ       is:plural   В,З

# 1-во склонение - едносрични 
# същ. склонение на -ъ основа м. р - родъ; градъ 
# вѣтъръ,
# прѫтъ, сватъ, духъ, вѣтъръ
SFX G1 Y  10	 
SFX G1  ъ           а             ъ    is:singular    Р, В
SFX G1  ъръ        ру         [р]ъ     is:singular  Д
SFX G1  ъ           у         [^р]ъ     is:singular  Д
SFX G1  ъ           е       [^кхр]ъ    is:singular  З
SFX G1  ъ           о          [к]ъ    is:singular  З
SFX G1  ъ           ове/C2    [^р]ъ    is:plural   И В,Т
SFX G1  ъръ       рове/C2       ъ    is:plural   И В,Т
SFX G1  тъ          тье       [^ѣ]тъ    is:plural  Д, З
SFX G1  тъ          тіе       [^ѣ]тъ    is:plural  Р
SFX G1  ъ           ше         [х]ъ     is:singular  З

# 1-во склонение 
# едносрични - край
SFX G2 Y  6	    
SFX G2  й           й/C1           й       is:singular
SFX G2  й           ю           й       is:singular  Д, З
SFX G2  й           я            й       is:singular    Р, В
SFX G2  й           еве/C2    й      is:plural 
SFX G2  й           и/C2       й      is:plural 
SFX G2  й           е/C2    й      is:plural 

# 1-во склонение 
# меки  - царь, лѣкарь
SFX G3 Y 6	 
SFX G3  ь      ь/C1    ь       is:singular    И   
SFX G3  ь      ю        ь       is:singular  Д, З
SFX G3  ь      я         ь       is:singular    Р, В
SFX G3  ь      и         ь       is:plural   И В,Т 
SFX G3  ь      е/C2    ь       is:singular  Д
SFX G3  ь      іе/C2   ь       is:plural   В


# меки  - мѫжь, бичь - еднострични
SFX G4 Y 6	     
SFX G4  ь      о         ь       is:singular  Д, З
SFX G4  ь      а         ь       is:singular  В
SFX G4  ь      и         ь       is:plural    И, В 
SFX G4  ь      е/C2     [ч]ь     is:singular  И
SFX G4  ь      ове/C2   [ч]ь     is:singular  И
SFX G4  ь      ь/C1      ь       is:singular  И


# залогъ
SFX G5  Y  5	    
SFX G5  ъ            а         ъ      is:singular  В
SFX G5  ъ            у         ъ      is:singular  Д
SFX G5  гъ           же        ъ      is:singular  З
SFX G5  гъ           зи/C2     ъ      is:plural   И,З
SFX G5  гъ           зы/C2     ъ      is:plural  В

# кадія, сѫдія
SFX G6  Y  5	    
SFX G6  я           и/C2        я      is:singular Р, В is:plural  В
SFX G6  я           и      [^іи]я      is:plural  В
SFX G6  я           о           я      is:singular  З
SFX G6  я           іѫ      [^і]я      is:plural  В
SFX G6  я           ѫ        [і]я      is:singular  Д


# 1-во склонение 
# врагъ
SFX G7 Y  11	    
SFX G7  ъ           а           ъ     is:singular  Р, В
SFX G7  гъ          же         [г]ъ   is:singular  З
SFX G7  ъ           о           .     is:singular  З
SFX G7  ъ           у           ъ     is:singular  Д
SFX G7  ъ           ове/C2     [г]ъ   is:plural   
SFX G7  хъ          си/C2       ъ     is:plural    
SFX G7  гъ          зи/C2       ъ     is:plural    
SFX G7  ъ           ы/C2        хъ    is:plural    В
SFX G7  къ          ци/C2       ъ     is:plural    
SFX G7  къ          цы/C2       ъ     is:plural  В 
SFX G7  енъ        ни/C2        енъ   is:plural 

# 1-во склонение - старецъ, орелъ
SFX G8 Y  9	    
SFX G8  ъ           а      ъ       is:singular  Р, В
SFX G8  елъ       ле       ъ       is:singular  З
SFX G8  елъ       ли/C2    ъ       is:plural   И,З
SFX G8  елъ       лы/C2    ъ       is:plural  В,Т
SFX G8  елъ       льо      ъ       is:singular  З
SFX G8  ъ           у      ъ       is:singular  Д
SFX G8  ецъ       ци/C2    ъ       is:plural   И,З
SFX G8  ецъ       цы/C2    ъ       is:plural  В,Т
SFX G8  ецъ       че       ъ       is:singular  З
